【裁判字號】    95,竹簡,334
【裁判日期】    950714
【裁判案由】    損害賠償
【裁判全文】
臺灣新竹地方法院民事簡易判決         95年度竹簡字第334號
原      告  乙○○
被      告  黃家琪
訴訟代理人  甲○○
上列當事人間請求損害賠償事件，本院於民國95年7月5日辯論終
結，判決如下：
    主  文
原告之訴及其假執行之聲請均駁回。
訴訟費用由原告負擔。
    事實及理由
一、原告訴之聲明：
  (一)被告應給付原告新台幣(下同)50萬元，及自起訴狀繕本送
      達之日起至清償日止，按年息百分之5 計算之利息。
  (二)原告願提供「招親兵法反攻論」書本著作權執照擔保，請
      准予宣告假執行。
二、事實摘要：
  (一)原告主張：
      １、原告於民國95年2 月13日至被告黃家琪所經營新竹市
          ○○路121 號「帥哥理髮廳」理髮，由被告為原告剪
          頭髮、染頭髮、染眉毛、修眉毛，然被告誤將原告的
          兩道眉毛，左邊一道刮掉一小半，右邊一道刮掉一大
          半，當時原告與被告理論，惟原告誤以為遭被告刮掉
          的眉毛與頭髮一樣能再自然長出，遂未再深究，然至
          95年3月2日，原告遭被告刮除之眉毛仍未長出，此有
          原告提出照相光碟上有照片及照相日期為95.03.02為
          憑。而原告之眉毛在遭被告刮除前，是粗碩的濃眉，
          然本件事故後，據另理髮師傅說，原告之眉毛已不可
          能恢復原狀。
      ２、又依社會上之通常見解，認為五官不正者，其心血不
          正，原告的眉毛因被告的過失而殘缺不全，必受到輕
          視，且原告是陸軍官校第26期正期班畢業，每年定要
          出席春節團拜的類似高級場合，倘原告不出席，勢必
          遭人議論。且原告曾著有兵書「招親兵法反攻論」一
          冊，在67年選舉第六任總統期間出版，倘採用原告的
          兵法還都，宣告中興，書本的價值勢必高到頂點，屆
          時到大陸印刷第三版，原告臉上沒有遮蓋的眉毛，遭
          被告刮得殘缺不全，接觸的人群勢必更廣。而原告身
          體向來硬朗，估計應仍有25年以上之壽命，被告之侵
          權行為，對原告所造成的影響不可謂不大。
      ３、再原告的眉毛遭被告刮掉，不論眉毛事後生長與否，
          理髮當天，應該就可以不給錢。而原告的眉毛因被告
          過失的緣故不再生長，眉毛既是身體的一部分，故此
          後原告理髮的花費都應由被告支出。而原告自就讀陸
          軍官校開始即維持每個月理髮兩次之習慣，但原告並
          不是每次都到被告處理髮，而以現在之物價每次理髮
          須花費1,000 元，依原告之身體狀況最少可再活25年
          計算，被告應賠償原告60萬元(1,000元x2次x12月x25
          年=60萬元)，原告僅請求被告賠償50萬元，甚為合理
          。
      ４、對於被告答辯所為之陳述：
          (1)原告提起本件訴訟前，曾向新竹市東區調解委員會
            聲請調解，當時調解委員要被告出錢替原告紋(繡)
            眉，被告當時沒有反對的意思，即表示被告承認有
            將原告的眉毛刮掉，而上開調解最後不成立是因原
            告不同意調解委員會的調解，蓋原告為一堂堂九尺
            之軀之男人，要原告如同女人一般紋眉，原告無法
            接受。且眉毛正確的用處，是吸收額上汗水，不致
            流到眼睛裡面去，紋眉並不能吸收汗水。
          (2)況由證人林素雲的證詞可以證明95年2 月13日當天
            確係由被告為原告理髮，當天被告為原告剪頭髮、
            染頭髮、染眉毛、修眉毛原告付了1,000 元給被告
            ，當天被告是幫原告先染再刮眉毛，在被告幫原告
            刮眉毛的時候，原告是閉著眼睛，當時原告就覺得
            被告跟原告刮得面積很大，事後竟發現右邊眉毛遭
            被告刮掉一大半，左邊亦刮掉一小半。而一般理髮
            師刮臉(修面)之時，顧客通常是閉著眼睛與嘴巴，
            因此可以肯定，原告此時未與被告聊天，使被告分
            心，故被告粗心大意，刮掉原告的眉毛，其責任應
            由被告一人承擔。而原告所以於前往台灣新竹地方
            法院地檢署開庭之前理髮是表示尊重。
          (3)再原告於95年2 月13日理髮當時，誤認眉毛依舊會
            長出來，所以僅是口頭指出被告，不應把眉毛刮掉
            ，並未有其他之抗議。
  (二)被告則以：
      １、被告於95年2 月13日並未為原告修眉毛，原告當時在
          被告為其剪、染頭髮、染眉毛完畢，照了鏡子覺得滿
          意後付了1,000 元即離去，原告當時並沒有反應其眉
          毛有遭被告刮掉，是事隔一個多月後，才突然有此主
          張。
      ２、原告在調解時說一個月到被告處剪髮、染髮兩次並不
          實在，而調解委員雖希望由被告付錢替原告紋眉，但
          是被告不同意，因為被告並沒有刮掉原告的眉毛，上
          開事實亦經證人林素雲到庭證實。且原告當天消費完
          畢，付款後即行離去，並無提到眉毛有異的事情，至
          原告所提之照片距原告所主張事發之日已間隔二十天
          ，焉可作為證據。況客人來店消費一般都會先詢問價
          錢認為合理再消費，被告並無漫天要價。另被告並非
          如原告所言平均每天都賺5,000 元以上，被告身體不
          佳，經營理髮店月平均收入僅在2 萬元左右等情，資
          為抗辯。
三、兩造不爭執之事項：
  (一)原告於95年2 月13日前往被告在新竹市○○路121 號經營
      之「帥哥理髮廳」理髮，由被告為原告進行剪頭髮、染頭
      髮、染眉毛等服務，此為兩造所不否認。
  (二)又原告於上開時日消費完畢後，曾付費用1,000 元給被告
      ，亦為兩造所不爭執。
四、本院之判斷：
  (一)本件兩造爭執之處，經本院整理爭點後係在於被告有無將
      原告的眉毛刮掉，不法侵害原告的身體、名譽，讓原告受
      有損害？原告請求被告賠償50萬元是否有理由？
  (二)被告有無將原告的眉毛刮掉，不法侵害原告的身體、名譽
      之行為？
      １、按當事人主張有利於己之事實者，就其事實有舉證之
          責任，此為民事訴訟法第277 條所明定。次按，侵權
          行為所發生之損害賠償請求權，以有故意或過失不法
          侵害他人權利之行為為其成立要件，若無不法侵害他
          人權利之行為，即無賠償之可言。
      ２、查原告主張被告於95年2 月13日將其兩道眉毛，左邊
          一道刮掉一小半，右邊一道刮掉一大半，讓屬於原告
          身體一部分的眉毛殘缺不全，易遭他人輕視等情，既
          為被告否認其有於上開時日為原告修刮眉毛之事，揆
          之上開規定，原告即應就此有利於己之事實，負舉證
          責任。
      ３、又原告雖提出其於95年3月2日前往照相館拍攝之照片
          ，證明其所有之眉毛並未生長，及提出其於92年9月1
          日換發國民身份證時所拍攝之照片，顯示原告當時係
          粗碩的濃眉，觀之原告所提之上開照片，固可見原告
          之眉毛外形於92年間較95年間濃密及黝黑，惟眉毛既
          屬身體的一部分，是否不會隨時間之消逝而有變化，
          諸如發生顏色轉淺、數量減少等情，既非無疑，即難
          以原告於92年9月1日換發國民身份證時所拍攝之照片
          上顯示之眉毛外形，認定原告於95年2 月13日之眉毛
          形狀均未有絲毫變化，進而作為原告眉毛外形比較之
          依據，是原告所提其於92年9月1日換發國民身份證時
          所拍攝之照片，即難作為其所有之眉毛於95年2 月13
          日遭被告刮損以前情況之有利證據。
      ４、再者，證人即原告於上開時日前往「帥哥理髮廳」消
          費時亦在場之設計師林素雲亦到庭結證：「( 問：帥
          哥理髮廳裡面有幾名設計師？ )答：我與被告二人。
          」、「(問：理髮廳幫客戶做哪些服務項目？)答：理
          髮、染髮，應客戶要求才會幫忙染眉毛，不會修眉毛
          。」、「(問：95年2月13日原告是否有到理髮廳去？
          做何項目服務？ )答：有。理髮、染髮、染眉毛。」
          、「(問：當天有無看到被告幫原告修眉毛？)答：沒
          有。」、「( 問：覺得原告的眉毛在到理髮店前後長
          度都一樣？ )答：沒有改變，原告的眉毛一直都很稀
          疏。」、「( 問：當天原告要離開理髮廳時有無反應
          何事？)答：沒有。」、「(問：當天原告有無在店裡
          說他眉毛右邊被刮掉一大半，左邊被刮掉一小半？ )
          答：沒有。」、「(問：原告在你們店裡理髮期間？)
          答：約三、四個月來店裡一次，一年約來五次，來了
          有四、五年之久，他來店裡的期間只有理髮、染髮、
          染眉毛、修臉。」、「( 問：原告當天在你們店裡做
          理髮時有無其他客人在店裡？ )答：當時只有他最後
          離開，是最後一個客人。」、「( 問：是否有遇過客
          人要求你們修眉毛？ )答：有，但很少，是比較年輕
          的客戶曾有這個要求，我們會將他的眉宇之間的雜毛
          給他修開，不會幫客戶修眉毛的長度及外型。」等語
          (詳本院95年6月5日言詞辯論筆錄)，足見被告上開所
          辯當日其並未為原告修眉毛，既與證人林素雲到庭證
          述情節相符，要非無據。
      ５、參以原告亦不否認其於95年2 月13日消費完畢後，曾
          付費用1,000 元給被告，則原告苟認被告將其眉毛刮
          得殘缺不全，應無不立即向被告指出異狀，進而要求
          被告負責處理，而無願意就該次有爭議之消費行為付
          款之理。況原告亦自承其每月理髮二次，惟並非每次
          都到被告店裡去消費，則原告於95年2 月13日前往被
          告處消費後，既有可能於95年3月2日為拍攝換發國民
          身分證之照片，再於當日之前另行至他處進行理髮、
          修眉服務，即難認原告於95年3月2日所拍攝照片上所
          示眉毛外形，必係被告於95年2 月13日為其修眉所致
          之結果，是原告上開所述被告有將其所有的兩道眉毛
          刮掉，不法侵害原告的身體、名譽之行為，既難合乎
          一般經驗法則之論證，尚難遽採為真實。
      ６、從而，原告既未就其主張被告於上開時日有不法刮修
          其眉毛之行為，舉證以實其說，揆之上開規定，即難
          認被告有不法侵害原告身體、名譽之行為，而須對原
          告負賠償責任。
  (三)原告請求被告賠償50萬元是否有理由？
      原告既未就其主張被告於上開時日有不法刮修其眉毛之行
      為，舉證以實其說，揆之上開規定，即難認被告有不法侵
      害原告身體、名譽之行為。又縱認被告有於上開時日不慎
      刮修原告眉毛之行為，惟原告既不否認現在眉毛的四週有
      長一點，但是中央沒有長( 詳本院95年5月3日言詞辯論筆
      錄 )，且本院開庭觀之原告容貌，亦無見原告眉毛有殘缺
      不全情狀，是原告既未提出具體之證據資料，證明其所有
      之眉毛因遭被告不慎刮修，確有侵害其身體、名譽之情事
      ，則原告主張被告有不法侵害其身體、名譽之行為，應負
      賠償責任，亦屬無據。
五、綜上所述，原告主張被告有不法侵害其身體、名譽之行為，
    既難採信，則原告請求被告賠償50萬元，及自起訴狀送達之
    日起至清償日止，按年息百分之5 計算之利息，核屬無據，
    應予駁回。
六、本件原告之訴為無理由，則其假執行之聲請失所附麗，爰併
    予駁回。
七、因本案事證已臻明確，兩造其餘陳述及證據聲請與判決結果
    無礙，爰不予審酌，併予敘明。
八、結論：本件原告之訴為無理由，依民事訴訟法第436條第2項
    、第78條，判決如主文。
中    華    民    國    95    年    7     月    14    日
                  新竹簡易庭    法  官  王佳惠
以上正本係照原本作成。
如對本判決上訴，須於判決送達後20日內向本院提出上訴狀。
中    華    民    國    95    年    7     月    14    日
                                書記官  林淑瑜


司法院資訊處製作；財團法人民間司法改革基金會備份。
